【裁判字號】    95,交易,451
【裁判日期】    950828
【裁判案由】    過失傷害等
【裁判全文】
臺灣臺北地方法院刑事判決             95年度交易字第451號
    公  訴  人  臺灣臺北地方法院檢察署檢察官
    被      告  唄噹  杜麥原.
上開被告因過失傷害案件，經檢察官提起公訴（九十四年度偵字
第二○七○一號），因被告於本院準備程序中就被訴事實為有罪
之陳述，經本院合議庭裁定改進行簡式審判程序，本院判決如下
：
    主  文
唄噹  杜麥因過失傷害人，處有期徒刑月，如易科罰金，以銀
元佰元即新臺幣玖佰元折算壹日。
    事  實
一、唄噹  杜麥（原名賈繼志）於民國九十三年十二月二十七日
    上午八時十二分許，騎乘車牌號碼為ＡＺＤ—六五六號重型
    機車沿臺北縣新店市○○路由東往西方向行駛，途經臺北縣
    新店市○○路○段二七六號前之恰有一輛公車停下等候行人
    穿越之公車站牌停車專用區，原應注意車前狀況以隨時採取
    必要之安全措施，及車輛行近人車擁擠處時應減速慢行作隨
    時停車之準備，而當時天候為晴天、光線為夜間光線、視距
    良好、路面鋪裝柏油、乾燥、無缺陷、無障礙物，亦無不能
    注意之情事，竟疏未依規定注意車前狀況及減速慢行而自上
    開公車右側快速通過，適甲○○與乙○○自南往北穿越臺北
    縣新店市○○路經過該處，因唄噹  杜麥煞車不及而撞擊甲
    ○○與乙○○倒地，使甲○○受有頭部外傷、腦挫傷、右肩
    胛骨骨折、右側第四肋骨骨折等傷害，使乙○○受有右膝擦
    傷、右第三、四、五指擦傷等傷害（乙○○部分未據提起告
    訴）嗣於警方接獲報案前往現場處理而尚未發覺犯罪前，唄
    噹  杜麥即當場向警方表示其為肇事人以自首，始查悉上情
    。
二、案經甲○○訴請臺北縣警察局新店分局報請臺灣臺北地方法
    院檢察署檢察官偵查起訴。
    理  由
一、上開犯罪事實，業據被告唄噹  杜麥於本院審理中坦白承認
    ，核與告訴人甲○○指訴情節相符，並有道路交通事故現場
    圖、調查報告表(一)、(二)、談話紀錄表、現場照片十二張、臺
    北縣警察局交通事故初步分析研判表、天主教耕莘醫院診斷
    證明書、自首情形紀錄表在卷可資佐證，被告自白與事實相
    符。另本案被告於案發欲自停下公車之公車站牌停車區右側
    穿過時，本應注意依據行為時道路交通安全規則第九十四條
    第三項及第九十三條第一項第三款規定減速慢行並注意車前
    狀況以作隨時停車之準備及必要安全措施，而依當時情狀亦
    無不能注意之情事，被告竟疏未依上開規定注意車前狀況並
    減速慢行經過上開地點，以致告訴人受有如事實欄所述之輕
    傷害，被告就告訴人傷害之產生，顯有過失而具有相當因果
    關係，本件事證業已明確，被告犯行堪以認定。
二、查被告行為後，刑法業經立法院通過修正，於九十四年二月
    二日經總統公布修正，並自九十五年七月一日生效，其中就
    易科罰金部分，新法刪除「因身體、教育、職業、家庭之關
    係或其他正當事由，執行顯有困難者」之要件，並將易科罰
    金之折算標準，由原配合罰金罰鍰提高標準條例第二條（九
    十五年七月一日刪除生效）規定之銀元一百元至銀元三百元
    折算一日，提高為新臺幣一千元、二千元或三千元折算一日
    ；就刑法第二百八十四條第一項前段罰金刑部分，原配合刑
    法第三十三條第五款及罰金罰鍰提高標準條例第一條之規定
    ，法定刑為銀元一元以上銀元五千元以下罰金，而配合新修
    正第三十三條第五款及刑法施行法第一之一條第一項、第二
    項之規定，法定刑為新臺幣一千元以上新臺幣一萬五千元以
    下罰金；就自首部分，新法將原自首者「應」減輕其刑之規
    定修正為自首者「得」減輕其刑，經綜合比較上開法律變更
    之情形，以九十五年七月一日修正生效前之規定對於被告較
    為有利，依據修正後刑法第二條第一項前段之規定，即應適
    用九十五年七月一日修正生效前之前開規定，合先敘明。
三、核被告所為，係犯刑法第二百八十四條第一項前段之過失傷
    害罪。而本案被告於案發後警方接獲報案前往現場處理而尚
    未發覺犯罪前即當場向警方表示其為肇事人以自首，有臺北
    縣警察局新店分局道路交通事故肇事人自首情形紀錄表在卷
    可參，應依九十五年七月一日修正生效前刑法第六十二條前
    段之規定減輕其刑。爰審酌被告雖無法與告訴人達成和解，
    惟於本院審理中坦白承認犯行之犯罪態度、被告過失程度及
    告訴人受傷之程度等情狀，量處如主文所示之刑，並依九十
    五年七月一日修正生效前之刑法第四十一條第一項前段規定
    諭知易科罰金之折算標準。
據上論斷，應依刑事訴訟法第二百七十三條之一第一項前段、第
二百九十九條第一項前段，修正後刑法第二條第一項前段、修正
前第二百八十四條第一項前段、第六十二條前段、第四十一條第
一項前段，罰金罰鍰提高標準條例第一條前段、修正前第二條，
現行法規所定貨幣單位折算新臺幣條例第二條，判決如主文。
本案經檢察官黃謀信到庭執行職務
中    華    民    國    95    年    8     月    28    日
                        臺灣臺北地方法院刑事第八庭
                            法  官  唐于智
上正本證明與原本無異。
如不服本判決，應於判決送達後10日內，向本院提出上訴狀。
                            書記官  李玟郁
中    華    民    國    95    年    8     月    30    日
附錄本案論罪法條
刑法第284條第1項
因過失傷害人者，處6 月以下有期徒刑、拘役或500 元以下罰金
，致重傷者，處1 年以下有期徒刑、拘役或500 元以下罰金。


司法院資訊處製作；財團法人民間司法改革基金會備份。
